【裁判字號】    95,上訴,1434
【裁判日期】    950922
【裁判案由】    違反毒品危害防制條例
【裁判全文】
臺灣高等法院高雄分院刑事判決        95年度上訴字第1434號
上  訴  人
即  被  告  甲○○
                    現另案在臺灣高雄第二監獄執行中
上列上訴人因違反毒品危害防制條例案件，不服臺灣高雄地方法
院95年度訴字第1596號中華民國95年6 月30日第一審判決（起訴
案號：臺灣高雄地方法院檢察署95年度毒偵字第2624號），提起
上訴，本院判決如下：
    主  文
上訴駁回。
    事  實
一、甲○○前於民國90年間因竊盜案件，經臺灣高雄地方法院判
    處有期徒刑3 月確定，於92年1 月19日執行完畢。復於88年
    間因施用毒品案件，經臺灣高雄地方法院裁定觀察勒戒，後
    認無繼續施用毒品傾向，由臺灣高雄地方法院檢察署檢察官
    於88年11月15日以88年度毒偵字第1756號為不起訴處分確定
    ；又於91年間因施用毒品案件，經臺灣高雄地方法院裁定觀
    察勒戒後，亦因無繼續施用毒品傾向，於92年1 月8 日觀察
    勒戒執行完畢釋放，並由臺灣高雄地方法院檢察署檢察官於
    93年8 月30日以91年度毒偵字第466 號為不起訴處分確定。
    猶不知警惕，於觀察勒戒執行完畢釋放後5 年內，復分別基
    於施用第一級毒品海洛因、第二級毒品甲基安非他命之犯意
    ，於95年1 月27日上午4 時許，在高雄市小港區鳳農果菜市
    場公廁內，以將第二級毒品甲基安非他命置於吸食器內，以
    火燒烤吸食霧化氣體之方式，而施用第二級毒品甲基安非他
    命1 次；隨後在同一地點，以將第一級毒品海洛因置於香菸
    內，以火點燃香菸施用之方式，而另施用第一級毒品海洛因
    1 次。嗣於95年1 月27日上午5 時35分許，在高雄縣林園鄉
    ○○路「巨蛋超商」旁，為警查獲，經採集其尿液送驗後，
    因而查知上情。
二、案經高雄縣政府警察局林園分局報告臺灣高雄地方法院檢察
    署檢察官偵查起訴。
    理  由
一、程序方面─
    本件上訴人即被告甲○○（以下簡稱被告）所犯係死刑、無
    期徒刑、最輕本刑為3 年以上有期徒刑以外之罪，其於準備
    程序中就被訴事實為有罪之陳述，經法官告知簡式審判程序
    之旨，並聽取公訴人、被告之意見後，本院認為適宜進行簡
    式審判程序，合先敘明。
二、認定犯罪事實所憑證據及理由─
  (一)上開犯罪事實，有被告於95年1 月27日上午5 時35分許為警
    查獲後所採尿液，經送驗結果呈嗎啡（為海洛因代謝物）、
    甲基安非他命陽性反應，有台灣檢驗科技股份有限公司95年
    2 月15日KＺ000000000000號濫用藥物尿液檢驗報告1 紙在卷
    可稽（見警卷第4 頁）；復經被告於原審、本院自承不諱（
    見原審卷第25頁，本院卷第20、32、33頁）。足認被告自白
    與事實相符，堪以採信。
  (二)被告前於88年間因施用毒品案件，經臺灣高雄地方法院裁定
    觀察勒戒，後認無繼續施用毒品傾向，由臺灣高雄地方法院
    檢察署檢察官於88年11月15日以88年度毒偵字第1756號為不
    起訴處分確定；又於91年間因施用毒品案件，經臺灣高雄地
    方法院裁定觀察勒戒後，亦因無繼續施用毒品傾向，於92年
    1 月8 日觀察勒戒執行完畢釋放，並由臺灣高雄地方法院檢
    察署檢察官於93年8 月30日以91年度毒偵字第466 號為不起
    訴處分確定，有臺灣高等法院被告前案紀錄表在卷可按。足
    證被告於92年1 月8 日觀察勒戒執行完畢釋放後，5 年內再
    犯本件施用第一、二級毒品罪。
三、論罪及駁回上訴之理由─
  (一)查海洛因、甲基安非他命分別係毒品危害防制條例第2 條第
    2 項第1 款、第2 款所稱之第一、二級毒品，被告持以施用
    ，核其所為，係犯同條例第10條第1 項之施用第一級毒品罪
    及第2 項之施用第二級毒品罪。被告施用第一、二級毒品前
    持有毒品之行為，本應各論以持有第一、二級毒品罪，惟各
    該次持有毒品之行為均為其後施用毒品之行為所吸收，均不
    另論持有第一、二級毒品罪。被告所犯上開2 罪，犯意各別
    ，罪名亦殊，應予分論併罰。又被告前於90年間因竊盜案件
    ，經臺灣高雄地方法院判處有期徒刑3 月確定，於92年1 月
    19日執行完畢，有上開臺灣高等法院被告前案紀錄表可按，
    其受有期徒刑執行完畢，5 年以內再故意犯本件有期徒刑以
    上之罪，不論依修正前之刑法第47條，或修正後之刑法第47
    條第1 項之規定，均構成累犯，對被告而言並無有利或不利
    之情形，自不生新舊法比較之問題，應逕依修正前之刑法第
    47條，論以累犯，並加重其刑。
  (二)原審因而適用毒品危害防制條例第10條第1 項、第2 項，刑
    法第11條前段、（修正前刑法）第47條、第51條第5 款規定
    ，並審酌被告經觀察勒戒後，均未戒絕毒品，另再施用毒品
    ，顯見其自制力不足，無法擺脫毒品，故應藉由刑罰之執行
    ，以收教化之功能，並參以被告犯後坦承施用毒品犯行，所
    犯係自傷行為，尚未害及他人，及施用第一、二級毒品次數
    各為1 次等一切情狀，就施用第一、二級毒品犯行，分別量
    處有期徒刑8 月、6 月，並定應執行刑為有期徒刑1 年1 月
    。核原判決認事用法均無不合，量刑亦稱允當。被告以原審
    量刑過重為由，提起上訴，為無理由，應予駁回。
四、至於被告另於94年10月24日上午10時30分許，為警查獲持有
    海洛因1 小包（淨重0.01公克）之犯行，經臺灣高雄地方法
    院檢察署檢察官於95年3 月13日以95年度偵字第7354號提起
    公訴，後經臺灣高雄地方法院於95年3 月29日以95年度簡字
    第1882號判處拘役55日確定；及於94年10月24日中午12時10
    分許回溯24小時內某時，在不詳地點施用甲基安非他命1 次
    之犯行，經臺灣高雄地方法院檢察署檢察官於94年11月11日
    以94年度毒偵字第9108號提起公訴，後經臺灣高雄地方法院
    於95年1 月6 日以94年度簡字第7133號判處有期徒刑5 月確
    定等2 案，有上開臺灣高等法院被告前案紀錄表可按。因被
    告上開2 案之犯罪時間與本件已相距3 月餘，且本件施用甲
    基安非他命部分，為前案判決後所犯，自尚難認被告上開2
    案犯行與本件有裁判上一罪關係，併此說明。
五、適用之法律：刑事訴訟法第368 條。
本案經檢察官姜麗儒到庭執行職務。
中    華    民    國    95    年    9     月    22    日
                  刑事第七庭    審判長法  官  莊飛宗
                                      法  官  黃憲文
                                      法  官  曾逸誠
以上正本證明與原本無異。
如不服本判決應於收受本判決後10日內向本院提出上訴書狀，其
未敘述上訴理由者，並得於提起上訴後10日內向本院補提理由書
狀（均須按他造當事人之人數附繕本）「切勿逕送上級法院」。
施用第二級毒品部分不得上訴。
中    華    民    國    95    年    9     月    22    日
                                      書記官  黃富美
附錄本判決之論罪法條：
毒品危害防制條例第10條：
施用第一級毒品者，處6 月以上5 年以下有期徒刑。
施用第二級毒品者，處3 年以下有期徒刑。


司法院資訊處製作；財團法人民間司法改革基金會備份。
